{"present": {"1 Singular": {"Affirmative": "coillim", "Question": "an gcoillim?", "Negative": "n\u00ed choillim"}, "2 Singular": {"Affirmative": "coilleann t\u00fa", "Question": "an gcoilleann t\u00fa?", "Negative": "n\u00ed choilleann t\u00fa"}, "3 Singular": {"Male": {"Affirmative": "coilleann s\u00e9", "Question": "an gcoilleann s\u00e9?", "Negative": "n\u00ed choilleann s\u00e9"}, "Female": {"Affirmative": "coilleann s\u00ed", "Question": "an gcoilleann s\u00ed?", "Negative": "n\u00ed choilleann s\u00ed"}}, "1 Plural": {"Compressed": {"Affirmative": "coillimid", "Question": "an gcoillimid?", "Negative": "n\u00ed choillimid"}, "Extended": {"Affirmative": "coilleann muid", "Question": "an gcoilleann muid?", "Negative": "n\u00ed choilleann muid"}}, "2 Plural": {"Affirmative": "coilleann sibh", "Question": "an gcoilleann sibh?", "Negative": "n\u00ed choilleann sibh"}, "3 Plural": {"Affirmative": "coilleann siad", "Question": "an gcoilleann siad?", "Negative": "n\u00ed choilleann siad"}, "Passive": {"Affirmative": "coilltear", "Question": "an gcoilltear?", "Negative": "n\u00ed choilltear"}}, "future": {"1 Singular": {"Affirmative": "coillfidh m\u00e9", "Question": "an gcoillfidh m\u00e9?", "Negative": "n\u00ed choillfidh m\u00e9"}, "2 Singular": {"Affirmative": "coillfidh t\u00fa", "Question": "an gcoillfidh t\u00fa?", "Negative": "n\u00ed choillfidh t\u00fa"}, "3 Singular": {"Male": {"Affirmative": "coillfidh s\u00e9", "Question": "an gcoillfidh s\u00e9?", "Negative": "n\u00ed choillfidh s\u00e9"}, "Female": {"Affirmative": "coillfidh s\u00ed", "Question": "an gcoillfidh s\u00ed?", "Negative": "n\u00ed choillfidh s\u00ed"}}, "1 Plural": {"Compressed": {"Affirmative": "coillfimid", "Question": "an gcoillfimid?", "Negative": "n\u00ed choillfimid"}, "Extended": {"Affirmative": "coillfidh muid", "Question": "an gcoillfidh muid?", "Negative": "n\u00ed choillfidh muid"}}, "2 Plural": {"Affirmative": "coillfidh sibh", "Question": "an gcoillfidh sibh?", "Negative": "n\u00ed choillfidh sibh"}, "3 Plural": {"Affirmative": "coillfidh siad", "Question": "an gcoillfidh siad?", "Negative": "n\u00ed choillfidh siad"}, "Passive": {"Affirmative": "coillfear", "Question": "an gcoillfear?", "Negative": "n\u00ed choillfear"}}, "past": {"1 Singular": {"Affirmative": "choill m\u00e9", "Question": "ar choill m\u00e9?", "Negative": "n\u00edor choill m\u00e9"}, "2 Singular": {"Affirmative": "choill t\u00fa", "Question": "ar choill t\u00fa?", "Negative": "n\u00edor choill t\u00fa"}, "3 Singular": {"Male": {"Affirmative": "choill s\u00e9", "Question": "ar choill s\u00e9?", "Negative": "n\u00edor choill s\u00e9"}, "Female": {"Affirmative": "choill s\u00ed", "Question": "ar choill s\u00ed?", "Negative": "n\u00edor choill s\u00ed"}}, "1 Plural": {"Compressed": {"Affirmative": "choilleamar", "Question": "ar choilleamar?", "Negative": "n\u00edor choilleamar"}, "Extended": {"Affirmative": "choill muid", "Question": "ar choill muid?", "Negative": "n\u00edor choill muid"}}, "2 Plural": {"Affirmative": "choill sibh", "Question": "ar choill sibh?", "Negative": "n\u00edor choill sibh"}, "3 Plural": {"Compressed": {"Affirmative": "choill siad", "Question": "ar choill siad?", "Negative": "n\u00edor choill siad"}, "Extended": {"Affirmative": "choilleadar", "Question": "ar choilleadar?", "Negative": "n\u00edor choilleadar"}}, "Passive": {"Affirmative": "coilleadh", "Question": "ar coilleadh?", "Negative": "n\u00edor coilleadh"}}, "condi": {"1 Singular": {"Affirmative": "choillfinn", "Question": "an gcoillfinn?", "Negative": "n\u00ed choillfinn"}, "2 Singular": {"Affirmative": "choillfe\u00e1", "Question": "an gcoillfe\u00e1?", "Negative": "n\u00ed choillfe\u00e1"}, "3 Singular": {"Male": {"Affirmative": "choillfeadh s\u00e9", "Question": "an gcoillfeadh s\u00e9?", "Negative": "n\u00ed choillfeadh s\u00e9"}, "Female": {"Affirmative": "choillfeadh s\u00ed", "Question": "an gcoillfeadh s\u00ed?", "Negative": "n\u00ed choillfeadh s\u00ed"}}, "1 Plural": {"Compressed": {"Affirmative": "choillfimis", "Question": "an gcoillfimis?", "Negative": "n\u00ed choillfimis"}, "Extended": {"Affirmative": "choillfeadh muid", "Question": "an gcoillfeadh muid?", "Negative": "n\u00ed choillfeadh muid"}}, "2 Plural": {"Affirmative": "choillfeadh sibh", "Question": "an gcoillfeadh sibh?", "Negative": "n\u00ed choillfeadh sibh"}, "3 Plural": {"Compressed": {"Affirmative": "choillfid\u00eds", "Question": "an gcoillfid\u00eds?", "Negative": "n\u00ed choillfid\u00eds"}, "Extended": {"Affirmative": "choillfeadh siad", "Question": "an gcoillfeadh siad?", "Negative": "n\u00ed choillfeadh siad"}}, "Passive": {"Affirmative": "choillf\u00ed", "Question": "an gcoillf\u00ed?", "Negative": "n\u00ed choillf\u00ed"}}, "imper": {"1 Singular": {"Affirmative": "coillim!", "Negative": "n\u00e1 coillim!"}, "2 Singular": {"Affirmative": "coill!", "Negative": "n\u00e1 coill!"}, "3 Singular": {"Male": {"Affirmative": "coilleadh s\u00e9!", "Negative": "n\u00e1 coilleadh s\u00e9!"}, "Female": {"Affirmative": "coilleadh s\u00ed!", "Negative": "n\u00e1 coilleadh s\u00ed!"}}, "1 Plural": {"Compressed": {"Affirmative": "coillimis!", "Negative": "n\u00e1 coillimis!"}, "Extended": {"Affirmative": "coilleadh muid!", "Negative": "n\u00e1 coilleadh muid!"}}, "2 Plural": {"Affirmative": "coillig\u00ed!", "Negative": "n\u00e1 coillig\u00ed!"}, "3 Plural": {"Compressed": {"Affirmative": "coillid\u00eds!", "Negative": "n\u00e1 coillid\u00eds!"}, "Extended": {"Affirmative": "coilleadh siad!", "Negative": "n\u00e1 coilleadh siad!"}}, "Passive": {"Affirmative": "coilltear!", "Negative": "n\u00e1 coilltear!"}}, "pastConti": {"1 Singular": {"Affirmative": "choillinn", "Question": "an gcoillinn?", "Negative": "n\u00ed choillinn"}, "2 Singular": {"Affirmative": "choillte\u00e1", "Question": "an gcoillte\u00e1?", "Negative": "n\u00ed choillte\u00e1"}, "3 Singular": {"Male": {"Affirmative": "choilleadh s\u00e9", "Question": "an gcoilleadh s\u00e9?", "Negative": "n\u00ed choilleadh s\u00e9"}, "Female": {"Affirmative": "choilleadh s\u00ed", "Question": "an gcoilleadh s\u00ed?", "Negative": "n\u00ed choilleadh s\u00ed"}}, "1 Plural": {"Compressed": {"Affirmative": "choillimis", "Question": "an gcoillimis?", "Negative": "n\u00ed choillimis"}, "Extended": {"Affirmative": "choilleadh muid", "Question": "an gcoilleadh muid?", "Negative": "n\u00ed choilleadh muid"}}, "2 Plural": {"Affirmative": "choilleadh sibh", "Question": "an gcoilleadh sibh?", "Negative": "n\u00ed choilleadh sibh"}, "3 Plural": {"Compressed": {"Affirmative": "choillid\u00eds", "Question": "an gcoillid\u00eds?", "Negative": "n\u00ed choillid\u00eds"}, "Extended": {"Affirmative": "choilleadh siad", "Question": "an gcoilleadh siad?", "Negative": "n\u00ed choilleadh siad"}}, "Passive": {"Affirmative": "choillt\u00ed", "Question": "an gcoillt\u00ed?", "Negative": "n\u00ed choillt\u00ed"}}, "subj": {"1 Singular": {"Affirmative": "go gcoille m\u00e9", "Negative": "n\u00e1r choille m\u00e9"}, "2 Singular": {"Affirmative": "go gcoille t\u00fa", "Negative": "n\u00e1r choille t\u00fa"}, "3 Singular": {"Male": {"Affirmative": "go gcoille s\u00e9", "Negative": "n\u00e1r choille s\u00e9"}, "Female": {"Affirmative": "go gcoille s\u00ed", "Negative": "n\u00e1r choille s\u00ed"}}, "1 Plural": {"Compressed": {"Affirmative": "go gcoillimid", "Negative": "n\u00e1r choillimid"}, "Extended": {"Affirmative": "go gcoille muid", "Negative": "n\u00e1r choille muid"}}, "2 Plural": {"Affirmative": "go gcoille sibh", "Negative": "n\u00e1r choille sibh"}, "3 Plural": {"Affirmative": "go gcoille siad", "Negative": "n\u00e1r choille siad"}, "Passive": {"Affirmative": "go gcoilltear", "Negative": "n\u00e1r choilltear"}}, "verbal noun": "coilleadh", "verbal adjective": "coillte"}